【裁判字號】    97,簡上,32
【裁判日期】    970725
【裁判案由】    家庭暴力罪之傷害
【裁判全文】
臺灣士林地方法院刑事判決              97年度簡上字第32號
上  訴  人
即  被  告  甲○○
上列上訴人即被告因家庭暴力之傷害罪案件，不服本院士林簡易
庭於民國96年12月18日所為之第一審判決（96年度士簡字第1521
號；原偵查字號：96年度偵字第13374 號）提起上訴，本院管轄
之第二審合議庭判決如下：
    主  文
上訴駁回。
甲○○緩刑貳年，緩刑期內付保護管束。
    事實及理由
一、本案經本院審理結果，認原審以上訴人即被告甲○○犯刑法
    第277 條第1 項之普通傷害罪，判處有期徒刑3 月，如易科
    罰金，以新臺幣1000元折算1 日，其認事用法及量刑均無不
    當，應予維持，並引用第一審判決書記載之事實、證據及理
    由（如附件）。
二、上訴意旨略以：被告於民國96年10月16日午夜1 時40分許，
    在台北縣淡水鎮○○路69巷30號前，與告訴人葉亦婷發生爭
    執，當時告訴人已飲相當之酒量，並倒臥在馬路中，被告基
    於安全之考量要將之抱開，但因告訴人極力掙扎始導致受傷
    ，被告並無傷害告訴人之故意，亦未以拉扯告訴人頭髮之方
    式拖行等語。
三、經查：被告於本院審理中坦承犯行，並經證人即告訴人葉亦
    婷於檢察官偵查中證述明確，復有聲請簡易判決處刑書所列
    證據可資佐證，足認被告有普通傷害之犯行，原審法院認被
    告所為，係犯刑法第277 條第1 項之普通傷害罪，援引刑事
    訴訟法第449 條第1 項前段、第454 條第2 項，家庭暴力防
    治法第2 條第2 項，刑法第277 條第1 項、第41條第1 項前
    段，刑法施刑法第1 條之1 之規定，判處有期徒刑3 月，並
    諭知易科罰金折算標準，其認事用法並無違誤，量刑亦屬妥
    適，上訴人仍以上述意旨提起上訴為無理由，應予駁回。
四、再查，被告曾因竊盜案件經法院判處有期徒刑7 月確定，於
    84年8 月12日縮短刑期執行完畢，其於執行完畢後5 年以內
    未曾因故意犯罪受有期徒刑以上之宣告，此有臺灣高等法院
    被告前案紀錄表1 紙在卷可稽；且被告已與告訴人達成和解
    並答應與其離婚，有和解書1 份在卷可證，本院經考量各情
    ，認其宣告刑以暫不執行為適當，爰併予宣告緩刑2 年，並
    依家庭暴力防治法第38條第1 項之規定，諭知其在緩刑期間
    內應付保護管束，以啟自新。
據上論斷，應依刑事訴訟法第455 條之1 第1 項、第3 項、第36
8 條、第373 條，刑法第74條第1 項第2 款，家庭暴力防治法第
38 條 第1 項，判決如主文。
本案經檢察官蔡啟文到庭執行職務
中    華    民    國    97    年    7     月    25    日
                刑事第四庭審判長法  官  趙文卿
                                法  官  高雅敏
                                法  官  劉秉鑫
以上正本證明與原本無異。
本件不得上訴。
                                書記官  吳尚文
中    華    民    國    97    年    7     月    25    日
本案論罪科刑法條全文：
刑法第277 條第1項
傷害人之身體或健康者，處3 年以下有期徒刑、拘役或1000元以
下罰金。


司法院資訊處製作；財團法人民間司法改革基金會備份。
